【裁判字號】    89,易,1899
【裁判日期】    890727
【裁判案由】    恐嚇取財
【裁判全文】
臺灣臺中地方法院刑事判決                        八十九年度易字第一八九九號
    公  訴  人  臺灣台中地方法院檢察署檢察官
    被      告  甲○○
右列被告因恐嚇取財等案件，經檢察官提起公訴（八十九年度偵字第七三一八號），
本院判決如左：
    主  文
甲○○意圖為自己不法之所有，以恐嚇使人將本人之物交付未遂，處有期徒刑捌月。
扣案之拐杖鎖複製鑰匙壹把及未扣案之複製汽車鑰匙壹把、複製遙控器壹只，均沒收
。
    事  實
一、甲○○於民國（下同）八十九年四月二十四日上午八時許，因友人乙○○所有車
    牌號碼ＴＬ－八一五七號紅色三菱牌自用小客車故障，遂趁受託將該車駕駛至修
    配廠維修之際，基於意圖為自己不法之所有，先至台中市○○○路附近之鎖匙店
    內，委託不知情之人複製該車之汽車鑰匙、拐杖鎖鑰匙各一把及遙控器一只，以
    便伺機竊取該車後，可向乙○○要求贖款。嗣甲○○於同年月二十五日凌晨三時
    三十分許，在台中市○○路○段六十八號乙○○所經營之機車行前路旁，以前開
    預先複製之鑰匙及遙控器竊取乙○○所有停放在上址之上揭自用小客車一部，得
    手後將之駛至台中市○○路與東平二街附近路旁停放，藉以佔為己有。甲○○於
    同日下午一時許，至乙○○上開機車行，因乙○○告知其前開自用小客車失竊一
    事，甲○○遂向乙○○稱有管道可代為接洽贖回該車等語，旋於同日下午三時許
    ，撥打00-0000000號電話予乙○○，佯稱其係該竊車之人，並向乙○○恫嚇稱：
    須準備新台幣（下同）十五萬元贖車及一位中間人，並要求留下中間人之電話，
    且由中間人與伊聯絡、交錢、取車，如果不準備十五萬元，要將該車解體等語，
    致乙○○心生畏懼，而留下甲○○之呼叫器號碼0000000000號予該竊車者（實為
    甲○○本人）；甲○○復基於同一犯意，於同日下午六時五十五分許，再以該竊
    車者之身份，撥打0000000000號行動電話予乙○○之叔叔丙○○，與丙○○商討
    贖車款等事宜，經討價還價後，甲○○再向丙○○恐嚇，並要其轉知乙○○稱：
    須以十一萬元贖回該車，否則將該車解體云云，嗣經丙○○轉告後，致乙○○心
    生畏懼，而予以應允。嗣於同日晚間九時許，甲○○再次以竊車者之身分與乙○○通電話，約定前來先取贖款七萬元，遂於同日晚間十時三十分許，甲○○以中
    間人身分前往台中市○○路○段六十八號取款，而尚未取得贖款七萬元之際，即
    遭埋伏之警員逮捕，而供出上情，並於翌日（即二十六日）凌晨零時十分許，由
    甲○○帶同警員至台中市○○路與東平二街附近起獲上開失竊車輛後，再至台中
    市仁美里仁美十二巷二十一號甲○○住處，查得其所有供竊車所用之拐杖鎖複製
    鑰匙一把。
二、案經台中市警察局刑警隊報請臺灣臺中地方法院檢察署檢察官偵查起訴。
    理  由
一、訊據被告甲○○對於前開事實坦承不諱，核與被害人乙○○所指述及證人丙○○
    所證述情節相符，並有車輛竊盜、車牌失竊資料個別查詢報表、贓物認領保管收
    據、失竊車輛照片二張附卷可稽，復有拐杖鎖複製鑰匙一把扣案可資佐證，足徵
    其自白與事實相符而得採信。本件事證明確，被告犯行洵堪認定。
二、核被告甲○○所為，係犯刑法第三百二十條第一項之竊盜罪及第三百四十六條第
    三項、第一項之恐嚇取財未遂罪。又被告先後接續多次打電話恐嚇，雖接電話者
    有乙○○、丙○○二人，但其主觀對象僅為乙○○（即車主）一人，應屬單純一
    罪之接續犯，並無涉及連續犯或想像競合犯之問題（最高法院八十年台上字第二
    五九七號判決參考）。被告所犯竊盜及恐嚇取財未遂二罪間，有方法結果之牽連
    關係，為牽連犯，依刑法第五十五條規定，應從一重之恐嚇取財未遂罪處斷。又
    被告已著手於恐嚇取財犯罪行為之實行，未生取得財物之結果，為未遂犯，爰依
    刑法第二十六條前段之規定，按既遂犯之刑減輕之。爰審酌被告不思依循正當途
    徑獲取財富，而以竊車後再以恐嚇手段要求車主贖車犯行，其行為殊屬不當，及
    其犯罪後態度等一切情狀，量處如主文所示之刑，以資懲儆。
三、另扣案之拐杖鎖一把，以及未扣案之複製汽車鑰匙一把及複製遙控器一只，皆係
    被告所有供犯罪所用之物，業據其供明在卷，其中複製汽車鑰匙及複製遙控器部
    分，雖未扣案，然並無證據證明業已滅失，自皆應依法宣告沒收。
據上論斷，應依刑事訴訟法第二百九十九條第一項前段，刑法第三百二十條第一項、
第三百四十六條第三項、第一項、第五十五條、第二十六條前段，罰金罰鍰提高標準
條例第一條前段，判決如主文。
中      華      民      國    八十九    年      七      月    二十七    日
                                    臺灣臺中地方法院刑事第五庭
                                        法  官
右正本證明與原本無異。
如不服本判決，應於送達後十日內向本院提出上訴狀 (須附繕本），上訴於台灣高等
法院台中分院。
                                        書記官
中      華      民      國  八十九    年      七      月    二十七    日
附錄論罪科刑法條
刑法第三百二十條
意圖為自己或第三人不法之所有，而竊取他人之動產者，為竊盜罪，處五年以下有期
徒刑、拘役或五百元以下罰金。
意圖為自己或第三人不法之利益，而竊佔他人之不動產者，依前項之規定處斷。
前二項之未遂犯罰之。
刑法第三百四十六條
意圖為自己或第三人不法之所有，以恐嚇使人將本人或第三人之物交付者，處六月以
上五年以下有期徒刑，得併科一千元以下罰金。
以前項方法得財產上不法之利益，或使第三人得之者，亦同
前二項之未遂犯罰之。


司法院資訊處製作；財團法人民間司法改革基金會備份。
